【裁判字號】    96,苗小,1211
【裁判日期】    970304
【裁判案由】    給付勞務報酬
【裁判全文】
臺灣苗栗地方法院民事小額判決        96年度苗小字第1211號
原      告  臺灣新光保全股份有限公司
                      統一編號.
法定代理人  李峰遙
訴訟代理人  甲○○
被      告  瑞昇機械工程有限公司
                        號
                      統一編號.
法定代理人  丙○○
訴訟代理人  乙○○
上列當事人間因請求給付勞務報酬事件，本院於民國97年2 月19
日言詞辯論終結，判決如下：
    主  文
被告應給付原告新臺幣壹萬玖仟佰貳拾元，及自民國九十六年
十一月十日起至清償日止，按週年利率百分之五計算之利息。
原告其餘之訴駁回。
訴訟費用新臺幣壹仟元由被告負擔百分之三十二，餘由原告負擔
。
本判決原告勝訴部分得假執行。
    事實及理由
壹、兩造之聲明及陳述意旨：
一、原告主張略以：兩造於民國94年1 月31日訂立保全服務契約
    ，同時開始保全服務，依契約約定，保全服務費每12個月1
    期，費用為新臺幣（下同）58,590元，然被告自96年10月1
    日至97年10月31日之服務費迄未給付，爰聲明被告應給付原
    告58,590元等語，並提出保全服務契約書、統一發票、開始
    服務同意書影本等件為證。
二、被告答辯意旨略以：被告並未使用，故不需付費，且被告曾
    於96年8 月以存證信函解約等語，並聲明駁回原告之訴，及
    提出存證信函及回執影本各1 件為證。
貳、得心證之理由
一、兩造對於：兩造於94年1 月31日訂立保全服務契約，同時開
    始保全服務，依契約約定，每月保全服務費為新臺幣（下同
    ）4,830 元，自94年8 月1 日起，保全服務費兩造同意改為
    每年1 期，而被告自96年10月1 日起未繳納服務費等情，並
    不爭執，並有原告提出、被告不爭執其為真正之保全服務契
    約書（下稱「系爭契約」）、開始服務同意書影本各1 件附
    卷為證（見卷第21至34頁），應堪信為真實。
二、本件兩造之爭點在於：（一）被告有無依法或依約期前解約
    ？（二）如被告未適法期前解約，則兩造間之保全服務契約
    何時屆至？被告應給付原告幾期之保全服務費用，總額多少
    ？
三、系爭契約第6 條第1 項前段約定：「本約自簽訂日起生效，
    保全服務期間為拾陸個月，其起止日期以保全服務開始日
    為準，服務期滿即為本約期滿」（見卷第27頁），而依開始
    服務同意書，原告於94年1 月31日開始服務（見卷第30頁）
    ，故系爭契約期限原為94年1 月31日起至97年1 月31日止。
    被告抗辯其曾於96年8 月間期前解約，無非以其係依系爭契
    約第6 條第5 項約定，為其論據，並提出存證信函及其回執
    影本各1 件為證（見卷第65、66頁）。然系爭契約第6 條第
    5 項係約定：「甲方（按：即原告）停止正常營業、遷離保
    全標的物，或應付乙方（按：即被告）任何費用未付逾期達
    15日時，視甲方中途違約，乙方得逕行終止本約」（見卷第
    27頁），而觀諸被告上開存證信函之內容（見卷第65頁），
    係基於開源節流節省經費之考量，始要求原告派員拆回保全
    器材而停止服務，適足證明原告正常營業，並未遷離保全標
    的物；此外，被告亦未能證明原告有何停止正常營業、遷離
    保全標的物，或應付被告任何費用未付逾期達15日等違約情
    事，自不得依系爭契約第6 條第5 項之約定期前中途違約，
    是被告抗辯其期前中途解約，並無理由，被告亦自承：系爭
    契約係至97年1 月31日止等語（見卷第43頁），亦屬自承其
    以上開存證信函期前解約，並無效力，故系爭契約並不因被
    告之上開存證信函而遭解除或終止。但被告上開存證信函，
    雖不生期前解約之效力，仍屬被告一方表達期前解約之意，
    舉重以明輕，更應包括期滿終止系爭契約、不願延長續約之
    意思，故應符合系爭契約第6 條第1 項後段約定：「任一方
    在期滿壹個月以前未向他方表示為期滿終止本約時，依本約
    內容自動延長壹年，爾後亦同」，從而系爭契約於97年1 月
    31日期滿後，不再自動延長1 年。
四、原告另主張系爭契約係至97年3 月31日止，自94年8 月1日
    起，被告一次給付1 年之保全服務費，故當期屆滿額外加贈
    1 月等語（見卷第42、43頁），被告則抗辯：系爭契約係至
    97年1 月31日止等語（見卷第43頁）。原告迭自承：主張系
    爭契約至97年3 月31日期滿，並無直接證據等語（見卷第43
    、45頁），且如被告認系爭契約應至97年3 月31日期滿之依
    據，係基於前述加贈之緣由，自不應向被告收取97年2 月1
    日至97年3 月31日加贈部分之保全服務費用，是被告應給付
    原告之保全服務費，應為96年10月1 日至97年1 月31日共4
    月之保全服務費，總額為19,320元。本件原告之請求，在此
    部分內為有理由，應予准許，逾此部分為無理由，應予駁回
    。
五、本件係訴訟標的金額在100,000 元以下之民事小額訴訟，是
    本院為被告敗訴判決部分，自應依民事訴訟法第436 條之20
    規定，依職權宣告假執行。
六、據上論結，本件原告之訴為一部有理由，一部無理由，依民
    事訴訟法第436 條之23、第436 條第2 項、第79條、第436
    條之20，判決如主文。
中    華    民    國    97    年    3     月    4     日
               苗栗簡易庭法  官  伍偉華
以上正本係照原本作成。
如不服本判決，應於判決送達後20日內，以判決違背法令為理由
，向本院提出上訴狀並表明上訴理由，及須按他造當事人之人數
附繕本。上訴理由應表明：
  一、原判決所違背之法令及其具體內容，
  二、依訴訟資料可認為原判決有違背法令之具體事實。
如未表明上訴理由者，應於上訴後20日內向本院提出上訴理由。
當事人如對本件訴訟內容有所疑義，得聲請閱卷。
                        書記官  黎東成
中    華    民    國    97    年    3     月    4    日


司法院資訊處製作；財團法人民間司法改革基金會備份。
